# 请教陈版主：计学精要与上市公司执行会计准则案例解析是否有会计处理差异

提问人：陈陈A 时间：2022-04-02 22:58:19
在计学精要中，逆流交易的未实现损益在子公司对外出售时，不做为内部交易实现，而应继续在通过后续折旧实现。但在上市公司执行会计准则案例解析一书中的12-10相关案例一种，是将该部分未实现内部交易损益直接在子公司处置当期转入了投资收益。
请问这两种处理是否是不一致的呢？哪种更合适呢

回答人：chenyiwei
请参考《中审众环研究 2020 》之“问题3-2-149（关于处置子公司涉及的内部交易未实现损益的处理）”。
上述处理意见与证监会会计监管工作通讯 2016 年第 3 期所述“前期未实现的内部损益在子公司处置后，都应在处置当期通过“投资收益”科目进行合并抵销，计入处置子公司当期合并财务报表的投资收益。”不存在矛盾。
该问题中同时附有举例以方便理解。

提问人：陈陈A 时间：2022-04-06 16:09:54
陈版您好，根据“上市公司执行会计准则案例解析”的做法，对于“中审众环研究”中的例子，应该是当期直接将 100 的未实现内部损益转入投资收益，并调整存货价值；而“中审众环研究”并没有调整存货价值。我对部分理解起来比较难，请陈版解释的稍微通俗一些

回答人：chenyiwei
如果调整存货价值，则没有准则依据，不符合历史成本原则，因为该存货一直在合并主体内，并未被处置到合并主体之外，内部交易损益仍未实现。